臺灣高雄地方法院刑事判決　　　　　　93年度訴字第3363號
公　訴　人　臺灣高雄地方法院檢察署檢察官
被　　　告　乙○○　男　31歲.
上列被告因毒品危害防制條例案件，經檢察官提起公訴（93年度
毒偵字第6918號）及移送併辦（94年度毒偵字第1242號、第2292
號），本院改依簡式審判程序審理，判決如下：
    主  文
乙○○連續施用第一級毒品，處有期徒刑捌月，扣案之第一級毒
品海洛因參包（驗後淨重共計貳點肆壹公克，純質淨重共計零點
玖伍公克，空包裝重共計零點柒陸公克）及殘留第一級毒品海洛
因之分裝勺捌支、注射針筒貳支，均沒收銷燬之，扣案之夾鏈袋
壹包沒收；又連續施用第二級毒品，處有期徒刑肆月，扣案之第
二級毒品甲基安非他命貳包（驗後毛重共計貳點捌公克）及殘留
第二級毒品甲基安非他命之吸食器壹組、注射針筒壹支（編號為
：七九五號者），均沒收銷燬之，扣案之夾鏈袋壹包沒收。應執
行有期徒刑拾月，扣案之第一級毒品海洛因參包（驗後淨重共計
貳點肆壹公克，純質淨重共計零點玖伍公克，空包裝重共計零點
柒陸公克）、殘留第一級毒品海洛因之分裝勺捌支、注射針筒壹
支（編號為：七九六號者）、第二級毒品甲基安非他命貳包（驗
後毛重共計貳點捌公克）、殘留第二級毒品甲基安非他命之吸食
器壹組、殘留第一級毒品海洛因及第二級毒品甲基安非他命之注
射針筒壹支（編號為：七九五號者），均沒收銷燬之，扣案之夾
鏈袋壹包沒收。
    事  實
一、乙○○曾因施用毒品案件，經本院以89年度毒聲字第1271號
    裁定送觀察、勒戒後，認有繼續施用毒品傾向，而由本院以
    89年度毒聲字第1962號裁定令入戒治處所施以強制戒治，嗣
    經本院以89年度毒聲字第5740號裁定停止戒治，復經本院以
    90年度毒聲字第1204號裁定撤銷停止戒治，於民國91年10月
    3 日強制戒治執行完畢釋放，並經臺灣高雄地方法院檢察署
    檢察官以91年度戒毒偵字第1004號為不起訴處分確定在案。
    詎其仍不知戒絕毒癮，明知海洛因及甲基安非他命，分別經
    公告列為毒品危害防制條例第2 條第2 項第1 款之第一級毒
    品及同條項第2 款之第二級毒品，不得非法持有、施用，猶
    於前開強制戒治執行完畢釋放後五年內，基於施用第一級毒
    品海洛因之概括犯意，於93年6 月間某日起，至94年3 月12
    日下午3 時許止，在其位於高雄市○○區○○路142 巷1 號
    12樓、高雄市鹽埕區○○○路57之3 號4 樓2 之6
    於高雄市三民區○○○路185 號之金輝飯店205 室等處所，
    以將第一級毒品海洛因加水置於針筒內注射雙手靜脈血管之
    方式，連續施用第一級毒品海洛因多次。又其另基於施用第
    二級毒品甲基安非他命之概括犯意，於93年6 月間某日起，
    至94年3 月13日下午1 時55分許回溯24小時內之某時點止，
    同在上開處所，以將第二級毒品甲基安非他命置於吸食器內
    燒烤吸食之方式，連續施用第二級毒品甲基安非他命多次。
    乙○○於93年9 月15日下午3 時30分許，為警持搜索票至其
    前開位於高雄市○○區○○路142 巷1 號12樓之住處搜索，
    在該址查獲吸食器1 組、殘渣袋3 個及吸管1 支等物；嗣於
    94年2 月3 日下午5 時40分許，經警持搜索票至位於高雄市
    三民區○○○路185 號之金輝飯店205 室搜索，在乙○○處
    查獲並扣得其所有之第一級毒品海洛因3 包（驗後淨重共計
    2.41公克，純質淨重共計0.95公克，空包裝重共計0.76公克
    ）、殘留第一級毒品海洛因之分裝勺8 支、注射針筒1 支、
    第二級毒品甲基安非他命2 包（驗後毛重共計2.8 公克）、
    殘留第二級毒品甲基安非他命之吸食器1 組、殘留第一級毒
    品海洛因及第二級毒品甲基安非他命之注射針筒1 支、夾鏈
    袋1 包等物；後於94年3 月12日夜間9 時10分許，乙○○因
    遭致通緝，為警在其前開位於高雄市鹽埕區○○○路57之3
    號4 樓2 之6
    二級毒品甲基安非他命9 包、攪拌機1 具、記者證1 張、行
    動電話3 具、夾鏈袋7 包、監視器1 組、改造手槍2 支、電
    子秤1 具、子彈28顆、彈匣1 個、土製槍管1 支、底火50
    粒、火藥粉3 包、引信2 條、改造手槍工具1 批，因而知悉
    上情。
二、案經高雄市政府警察局楠梓分局、三民第一分局移送臺灣高
    雄地方法院檢察署檢察官偵查起訴及移送併辦。
    理  由
一、按本件被告乙○○所犯係死刑、無期徒刑、最輕本刑為3 年
    以上有期徒刑以外之罪，其於準備程序就前揭被訴事實為有
    罪之陳述，經受命法官告知簡式審判程序之旨，並聽取其與
    公訴人之意見後，本院認無不得或不宜改依簡式審判程序進
    行之處，爰依刑事訴訟法第273 條之1 第1 項、第284 條之
    1 ，裁定本件由受命法官獨任進行簡式審判程序，合先敘明
    。
二、右揭犯罪事實，業據被告乙○○於本院審理中坦承不諱，且
    其於前開先後3 次為警查獲後採集尿液送檢之檢驗結果，均
    係呈嗎啡及甲基安非他命陽性反應，有高雄市立凱旋醫院93
    年10月11日第00000000號、94年3 月1 日第00000000號、94
    年3 月21日第00000000號濫用藥物尿液檢驗報告在卷可稽，
    復參以被告前開於94年2 月3 日下午5 時40分許為警查獲之
    扣案5 包物品，經法務部調查局及高雄醫學大學附設中和紀
    念醫院鑑驗結果，分別係第一級毒品海洛因3 包（驗後淨重
    共計2.41公克，純質淨重共計0.95公克，空包裝重共計0.76
    公克）及第二級毒品甲基安非他命2 包（驗後毛重共計2.8
    公克），有法務部調查局調科壹字第220019621 號鑑定通知
    書、高雄醫學大學附設中和紀念醫院94年3 月29日第0000-0
    00號、第0000-000號檢驗報告附卷可佐，而分裝勺8 支、注
    射針筒1 支（編號：796 號者）均有第一級毒品海洛因成分
    ，吸食器1 組含有第二級毒品甲基安非他命成分，另1 支注
    射針筒（編號：795 號者）則含有第一級毒品海洛因及第二
    級毒品甲基安非他命成分，有高雄醫學大學附設中和紀念醫
    院94年3 月29日第0000-000號、第0000-000號、第0000-000
    號、第0000-000號檢驗報告在卷可證，則被告前開自白顯與
    事實相符，堪以採信。而被告前因施用毒品案件，經本院以
    89年度毒聲字第1271號裁定送觀察、勒戒後，認有繼續施用
    毒品傾向，而由本院以89年度毒聲字第1962號裁定令入戒治
    處所施以強制戒治，嗣經本院以89年度毒聲字第5740號裁定
    停止戒治，復經本院以90年度毒聲字第1204號裁定撤銷停止
    戒治，於91年10月3 日強制戒治執行完畢釋放，並經臺灣高
    雄地方法院檢察署檢察官以91年度戒毒偵字第1004號為不起
    訴處分確定在案等情，有臺灣高雄地方法院檢察署刑案資料
    查註紀錄表及臺灣高等法院被告全國前案紀錄表在卷可憑。
    綜上所述，被告於強制戒治執行完畢釋放後，五年內再犯施
    用第一級毒品海洛因及第二級毒品甲基安非他命之犯行至明
    ，本件事證明確，被告犯行堪以認定。
三、按海洛因及甲基安非他命，分別係毒品危害防制條例第2 條
    第1 項第1 款所稱之第一級毒品及同條項第2 款所稱之第二
    級毒品，故核被告乙○○所為，係犯該條例第10條第1 項之
    施用第一級毒品罪及同條第2 項之施用第二級毒品罪。被告
    持有第一級毒品海洛因及第二級毒品甲基安非他命後，進而
    施用，其持有之低度行為均應為施用之高度行為所吸收，不
    另論罪。被告先後多次施用第一級毒品海洛因及第二級毒品
    甲基安非他命犯行，時間緊接，犯罪構成要件相同，顯係各
    基於概括犯意為之，應分別依連續犯之規定論以一罪，並加
    重其刑。併辦部分（即於93年6 月間某日起至94年2 月3 日
    下午5 時30分許止，連續施用第一級毒品海洛因及第二級毒
    品甲基安非他命多次之犯行；及於94年3 月12日下午3 時許
    施用第一級毒品海洛因1 次、於94年3 月13日下午1 時55分
    許回溯24小時內之某時點施用第二級毒品甲基安非他命1 次
    之犯行）既與起訴部分有連續犯之裁判上一罪關係，自為起
    訴效力所及，本院得併予審理，附此敘明。又被告所犯上開
    二罪間，犯意各別、行為互殊，觸犯構成要件相異之罪名，
    自應分論併罰。爰審酌被告經強制戒治後，尚未能戒絕毒癮
    ，足證前開保安處分措施實難矯治其惡性，惟念及其犯後坦
    承罪行，態度良好，而所犯係為自戕行為，尚未對他人造成
    實害等一切情狀，分別量處如主文所示之刑，並定應執行之
    刑，以資懲儆。
四、被告前開於94年2 月3 日下午5 時40分許為警查獲扣案之毒
    品確為第一級毒品海洛因3 包（驗後淨重共計2.41公克，純
    質淨重共計0.95公克，空包裝重共計0.76公克）及第二級毒
    品甲基安非他命2 包（驗後毛重共計2.8 公克）之事實，業
    如前述，而其包裝袋均無法與毒品剝離，自均應依毒品危害
    防制條例第18條第1 項前段之規定，諭知沒收銷燬之；至於
    鑑識耗損之第一級毒品海洛因及第二級毒品甲基安非他命，
    既已滅失，爰不再行諭知沒收銷燬，併此敘明。又該次扣案
    之其他物品，分裝勺8 支、注射針筒1 支（編號：796 號者
    ）均有第一級毒品海洛因成分，吸食器1 組含有第二級毒品
    甲基安非他命成分，另1 支注射針筒（編號：795 號者）則
    含有第一級毒品海洛因及第二級毒品甲基安非他命成分之事
    實，亦如前述，其上既殘留第一級毒品海洛因及第二級毒品
    甲基安非他命殘渣，與該等毒品殘渣已無法分析剝離，爰依
    毒品危害防制條例第18條第1 項前段規定與毒品殘渣一併宣
    告沒收銷燬之，而該次查獲之夾鏈袋1 包，係被告所有預備
    供本件犯罪所用之物，業據其供陳在卷，爰依刑法第38條第
    1 項第2 款宣告沒收。至被告前開於93年9 月15日下午3 時
    30 分 許及94年3 月12日夜間9 時10分許遭查獲時之扣案物
    品，無證據證明係被告持有（蓋此2 次查獲處所均有他人與
    被告同住），且無證據證明與被告本件施用第一級毒品與第
    二級毒品犯行有何相關，爰均不為沒收銷燬或沒收之宣告，
    附此敘明。
據上論斷，應依刑事訴訟法第273 條之1 第1 項、第284 條之1
、第299 條第1 項前段，毒品危害防制條例第10條第1 項、第2
項、第18條第1 項前段，刑法第11條、第56條、第38條第1 項第
2款、第51條第5 款，判決如主文。
本案經檢察官甲○○到庭執行職務。
中　　華　　民　　國　　94　　年　　4 　　月　　29　　日
                  刑事第六庭    法　官 陳君杰
以上正本證明與原本無異。
如不服本判決，應於判決送達後10日內，向本院提出上訴狀。
中　　華　　民　　國　　94　　年　　4 　　月　　29　　日
                                書記官 陳昱良
附錄本判決論罪科刑法條全文：
毒品危害防制條例第10條
施用第一級毒品者，處六月以上五年以下有期徒刑。
施用第二級毒品者，處三年以下有期徒刑。
